臺灣南投地方法院小額民事判決
111年度投小字第84號
原      告  黃錦雀  
被      告  李秋福  
上列被告因妨害自由案件，經原告提起損害賠償之刑事附帶民事
訴訟（本院110年度附民字第49號），經刑事庭裁定移送前來，
本院於民國111年4月12日言詞辯論終結，判決如下：
    主      文
被告應給付原告新臺幣壹萬元，及自民國一百一十年六月二十四
日起至清償日止，按週年利率百分之五計算之利息。
原告其餘之訴駁回。
本判決第一項得假執行。但被告如以新臺幣壹萬元為原告預供擔
保，得免為假執行。
    事實及理由
一、原告起訴主張：被告於民國109年12月22日16時19分許，在
    南投縣名間鄉松嶺街，持相機拍攝原告之丈夫違規停放之車
    輛，原告即在住處（南投縣○○鄉○○街000號）前持手機對被
    告拍攝，被告見狀跑向原告，並基於恐嚇危害安全之接續犯
    意，先對原告恫稱「要讓你死」等語，約數分鐘後，又在原
    告之上開住處前對原告恫稱「我要撞死你」等語，致使原告
    心生畏懼，而生危害於原告之生命、身體安全。被告上開恐
    嚇危害安全犯行，業經本院以110年度易字第158號刑事判決
    判處有罪在案。原告因被告上開侵權行為，造成焦慮、憂鬱
    、失眠、心悸、注意力不集中等精神狀況，原告隨時都在擔
    心會受到被告攻擊，整日無法安寧，顯見原告精神上受有相
    當程度之痛苦，請求被告應賠償原告精神慰撫金新臺幣（下
    同）10萬元；又被告前亦曾因妨害自由案件經本院以107年
    度易字第327號刑事判決判刑，惟於民事部分經本院以108年
    度投簡字第73號民事簡易判決賠償6,000元，被告即對原告
    稱其不怕被告，即使被告也不會有事等語，被告態度更令原
    告恐懼，爰依侵權行為之法律關係提起本件訴訟等語。並聲
    明：被告應給付原告10萬元，及自刑事附帶民事起訴狀繕本
    送達翌日起至清償日止，按週年利率5%計算之利息。
二、被告抗辯略以：刑事其有上訴，其沒有跟原告說要讓你死、
    我要撞死你的話，原告說的都不實在，都是原告跟原告先生
    自導自演，哪有由原告先生做證人的，原告全程錄影也沒有
    錄到其有講這些話；又到底損害到原告什麼，原告所作所為
    其都會檢舉等語資為抗辯。並聲明：原告之訴駁回。
三、法院之判斷：
（一）原告主張其與被告於109年12月22日16時19分許，在南投
      縣名間鄉松嶺街，因被告持相機拍攝原告之先生違規停放
      之車輛而生爭執，被告因經本院刑事庭認定有對原告稱「
      要讓你死」、「我要撞死你」，經本院以110年度易字第1
      58號刑事判決判處有期徒刑4個月等情，業據其提出臺灣
      南投地方檢察署檢察官110年度偵字第284號起訴書1份為
      證，並有本院110年度易字第158號刑事判決1份在卷可憑
      ，復經本院調取本院110年度易字第158號刑事卷宗電子光
      碟核閱屬實，且為被告所不爭執，堪信原告上開主張為真
      實。至被告抗辯其並未對原告恫稱「要讓你死」、「我要
      撞死你」等等，惟經證人即在旁從事裝潢之工人李建興於
      刑事案件第一審審理時證稱：那一天我聽到樓下有人在大
      小聲，我想說奇怪是什麼事情，就下樓看，看到怎麼老闆
      跟老闆娘都在外面，怎麼有一個就跟他們說「要給他死」
      ，再過一陣子又看到騎回來說什麼「要撞給他死」；「要
      給他死」之後被告有離開，再過多久我不太記得，但他回
      來時說「要撞齁死（台語）」，講「要給他死」是朝著原
      告說等語，而證人李建興與被告亦無何恩怨或利害關係，
      並無故為對被告不利證述之動機及可能，故證人李建興之
      證述，應可採信，被告上開抗辯，難認可採。
（二）因故意或過失，不法侵害他人之權利者，負損害賠償責任
      ；不法侵害他人之身體、健康、名譽、自由、信用、隱私
      、貞操，或不法侵害其他人格法益而情節重大者，被害人
      雖非財產上之損害，亦得請求賠償相當之金額。民法第18
      4條第1項前段、第195條第1項前段分別定有明文。又慰撫
      金之賠償，其核給之標準固與財產上損害之計算不同，然
      非不可斟酌雙方身分資力與加害程度，及其他各種情形核
      定相當之數額（最高法院51年台上字第223號判例參照）
      。復民法第195條第1項規定所謂相當之金額，除斟酌雙方
      身份資力外，尤應兼顧加害程度與其身體、健康影響是否
      重大以為斷（最高法院89年度台上字第1952號判決意旨參
      照）。
（三）經查，本件被告於前揭時、地，對原告為上開恐嚇行為，
      致使原告精神上蒙受痛苦，則原告依據上開規定，請求被
      告賠償其所受非財產上之損害即精神慰撫金，即屬有據。
      本院審酌原告從事水電業、國中畢業之學歷、月收約1、2
      萬元；被告目前無業、國小畢業之學歷，業據兩造於本院
      審理時陳述在卷，並參酌兩造之稅務電子閘門財產所得調
      件明細表、被告上開侵權行為之手段、情節及造成原告精
      神上痛苦之程度等情，認原告請求被告賠償之精神慰撫金
      ，應以1萬元為適當，逾此範圍之請求，則屬過高。
四、綜上所述，原告依據侵權行為之法律關係，請求被告給付1
    萬元，及自刑事附帶民事起訴狀繕本送達翌日即110年6月24
    日起至清償日止，按週年利率5%計算之利息，為有理由，應
    予准許，然逾此範圍之請求，則無理由，應予駁回。
五、本件事證已臻明確，兩造其餘攻擊防禦方法及所提證據，於
    判決結果不生影響，爰不一一論列，併此敘明。
六、本件原告勝訴部分係就民事訴訟法第436條之8適用小額訴訟
    程序所為被告敗訴之判決，依同法第436條之20規定，應依
    職權宣告假執行。並依同法第392條第2項規定，依職權宣告
    被告於預供擔保後，得免為假執行。
七、本件原告係於刑事訴訟程序提起民事訴訟，經本院刑事庭裁
    定移送前來，依刑事訴訟法第504條第2項規定，無庸繳納裁
    判費，且本件訴訟繫屬期間亦未增生訴訟費用事項，故無訴
    訟費用負擔問題，併予敘明。　　
中　　華　　民　　國　　111 　年　　4 　　月　　26　　日
                        臺灣南投地方法院南投簡易庭
                              法  官  丁婉容  
以上為正本係照原本作成。
如不服本判決，應於送達後二十日內，向本院提出上訴狀，並表
明上訴理由（上訴理由應表明一、原判決所違背之法令及具體內
容。二、依訴訟資料可認為原判決有違背法令之具體事實。），
如於本判決宣示後送達前提起上訴者，應於判決送達後二十日內
補提上訴理由書（須附繕本），如未於上訴後二十日內補提合法
上訴理由書，法院得逕以裁定駁回上訴；並向本院繳足上訴裁判
費。　　　　　　　　　　　　　　　
中　　華　　民　　國　　111 　年　　4 　　月　　26　　日
                              書記官  詹書瑋